# Inferring

Inferir sentimentos e tópicos a partir de revisão de produtos.

```{r, in0}
#| eval: false

rev_lamp <- "Precisava de um candeeiro bonito para o meu quarto, e este tinha 
arrumação adicional e um preço não muito elevado. 
Recebi-o rapidamente.  O fio do nosso candeeiro partiu-se durante o trasnporte 
e a empresa enviou de bom grado um novo. Também chegou em poucos dias depois. 
Foi fácil de montar.  Faltava-me uma peça, por isso contactei o apoio 
e eles arranjaram-me muito rapidamente a peça que faltava! 
A Lumina parece-me ser uma grande empresa que se preocupa com os seus clientes e produtos!!"

```

## Sentimento (positivo / negativo)

```{r, in1}
#| eval: false

prompt0 <- paste("Qual o sentimento da seguite revisão de produto delimitada por plicas triplas?
                 Dá a resposta numa unica palavra: positivo ou negativo.
                 Revisão: ''' ", rev_lamp, "'''")

resposta <- get_completion(prompt0)

resposta

```

## Identifica tipos de emoções

```{r, in2}
#| eval: false

prompt1 <- paste("Identifica uma lista de emoções que o escritor da seguinte revisão expressou.
Não incluas mais de 5 items na lista. Formata a tua resposta como uma lista de palavras separadas por virgulas.
                 Revisão: ''' ", rev_lamp, "'''")

resposta <- get_completion(prompt1)

resposta

```

## Identifica raiva

```{r, in3}
#| eval: false

prompt2 <- paste("O escritor da seguinte revisão está com raiva? 
A  revisão está delimitada por plicas triplas. A tua resposta deve ser: sim ou não.
                 Revisão: ''' ", rev_lamp, "'''")

resposta <- get_completion(prompt2)

resposta

```
## Extrai classificadores

Extrai os nomes do produto e da companhia a partir das revisão.

```{r, in4}
#| eval: false

prompt3 <- paste("Identifica os seguintes items da revisão:
- Produto comprado;
- Empresa que o produziu. 
A  revisão está delimitada por plicas triplas. 
A tua resposta deve ser uma tabela markdown com as colunas: Produto e Empresa.
Se a informação não existir usa o valor NA. A tua resposta deve ser o mais curta possível.

                 Revisão: ''' ", rev_lamp, "'''")

resposta <- get_completion(prompt3)

resposta

```

## Multi task

Fazer várias tarefas ao mesmo tempo

```{r, in5}
#| eval: false

prompt4 <- paste("Identifica os seguintes items da revisão:
- Semtimento (positivo ou negativo);
- O revisor está com raiva?
- Produto comprado;
- Empresa que o produziu. 
A  revisão está delimitada por plicas triplas. 
A tua resposta deve ser uma tabela markdown com as colunas: Sentimento, Raiva, Produto e Empresa.
Se a informação não existir usa o valor 'NA'. A tua resposta deve ser o mais curta possível.
O valor para Raiva deve ser booleano.

                 Revisão: ''' ", rev_lamp, "'''")

resposta <- get_completion(prompt4)

resposta

```


## Inferir tópicos

```{r, in6}
#| eval: false

estoria <- "Num inquérito recente realizado pelo governo, 
os funcionários do sector público foram convidados a avaliar o seu nível de 
de satisfação com o departamento em que trabalham. 
Os resultados revelaram que a NASA era o departamento mais popular 
com um índice de satisfação de 95%.

Um funcionário da NASA, John Smith, comentou os resultados, 
afirmando: 'Não me surpreende que a NASA tenha ficado em primeiro lugar. 
É um ótimo lugar para trabalhar, com pessoas fantásticas e 
e oportunidades incríveis. Tenho orgulho em fazer parte de 
uma organização tão inovadora.'

Os resultados também foram bem recebidos pela equipa de gestão da NASA, 
com o Diretor Tom Johnson a declarar: 'Estamos entusiasmados por 
ouvir que os nossos funcionários estão satisfeitos com o seu trabalho na NASA. 
Temos uma equipa talentosa e dedicada que trabalha incansavelmente 
para atingir os nossos objectivos, e é fantástico ver que o seu 
trabalho árduo está a dar frutos'.

O inquérito revelou também que a 
Administração da Segurança Social registou o índice de satisfação mais baixo 
com apenas 45% dos empregados indicando que estavam 
satisfeitos com o seu trabalho. O Governo comprometeu-se a 
abordar as preocupações levantadas pelos funcionários no inquérito e 
trabalhar no sentido de melhorar a satisfação profissional em todos os departamentos.
"

```

inferir 5 tópicos

```{r, in7}
#| eval: false

prompt5 <- paste("Determina 5 tópicos que estão a ser discutidos no texto seguinte 
que está delimitado por plicas triplas.
Cada tópico deve ter apenas uma ou duas palavras.
Formata a tua resposta numa lista de tópicos separados por virgulas.

                 Texto: ''' ", estoria, "'''")

resposta <- get_completion(prompt5)

resposta

```

## Alertas

Fazer alertas para determinados tópicos

```{r, in8}
#| eval: false

topicos <- unlist(strsplit(resposta,",")) |> trimws()

if( 'NASA' %in% topicos) print('ALERT: notícias da NASA!')

```

